臺灣屏東地方法院刑事判決　　　　　　　 96年度易字第126號
公　訴　人　臺灣屏東地方法院檢察署檢察官
被　　　告　甲○○
　　　　　　　　　　(現另案於臺灣高雄看守所羈押中)
　　　　　　己○○
　　　　　　　　　　(現另案於台灣屏東監獄竹田分監執行中)
上列被告因竊盜案件，經檢察官提起公訴（95年度偵字第7613號
），被告於本院準備程序中就被訴事實為有罪之陳述，經本院合
議庭裁定由受命法官獨任依簡式審判程序審理，判決如下：
    主  文
甲○○竊盜，累犯，處有期徒刑伍月；又結夥三人以上攜帶兇器
竊盜，累犯，處有期徒刑壹年貳月。應執行有期徒刑壹年伍月。
己○○結夥三人以上攜帶兇器竊盜，累犯，處有期徒刑壹年貳月
。
    事  實
一、甲○○前於民國89年間因妨害自由案件，經臺灣臺東地方法
    院以89年度東簡字第222 號判決判處有期徒刑7 月，緩刑3
    年，嗣經撤銷緩刑；又於90年間因妨害自由案件，由本院以
    89年度訴字第589 號判決判處有期徒刑2 月，經上訴臺灣高
    等法院高雄分院以90年度上訴字第605 號駁回上訴確定；上
    開二罪間經法院裁定應執行有期徒刑8 月確定。又於92年間
    因竊盜及施用毒品等案件，經臺灣彰化地方法院以92年度訴
    字第547 號判決分別判竊盜罪處7 月、施用第一級毒品罪處
    10月及施用第二級毒品罪處8 月，應執行有期徒刑2 年確定
    。上開二案合併執行，嗣於95年3 月19日因縮刑期滿執行完
    畢出監。
二、己○○前於91年因公共危險案件，經本院以91年度潮簡字
    第347 號判決判處拘役59日確定；又於92年間因施用毒品
    案件，經本院以92年度易字第342 號判決判處有期徒刑8 月
    ，再經上訴臺灣高等法院高雄分院以92年度上易字第1262號
    上訴撤回確定；再於同年因施用毒品案件，經本院以92年
    度訴字第367 號判決判處有期徒刑10月確定；復於同年間
    因竊盜案件，經本院以92年度潮簡字第300 號判決判處有期
    徒刑6 月確定，上開數罪間經本院定應執行有期徒刑
    1 年10月確定，上開拘役執行完畢後接續執行徒刑，嗣於94
    年12月10日縮刑期滿執行完畢出監。
三、詎甲○○、己○○均不知悔改，而單獨或共同為下述之竊盜
    行為：因戊○○（已經本院於96年3 月20日判決判處有期徒
    刑9 月，經撤回上訴確定）於95年12月25日18時許，前往屏
    東縣恆春鎮找綽號「文仔」之甲○○，因二人缺錢花用，甲○○乃提議竊取電纜線變賣牟利，並找綽號「瘦仔」之己○○加入，渠等3 人遂共同意圖為自己不法所有，謀議竊取電
    纜線。計畫既定後，甲○○遂與戊○○約定集合時間及地點
    ，而甲○○則先單獨意圖為自己不法所有，於同日21時許，
    在屏東縣恆春鎮○○路102 號前，以自備鑰匙竊取乙○○所
    有車牌號碼YA－1087號自小貨車一部後，再駕駛上開自小貨
    車分別至恆春鎮○○路附近及恆春鎮台26線精工加油站搭載
    己○○及戊○○，三人攜帶由己○○向友人借得之客觀上可
    供兇器使用之油壓剪1 支、千斤頂2 支、鋼索3 條、梅花扳
    手2 支、T 字扳手1 支及手套1 雙等工具，於95年12月26日
    凌晨2 時許，前往屏東縣車城鄉○○村○○路段，將道路路
    面地下電纜線專用鐵蓋掀起，甲○○用鋼索將藏於地下之為
    經營供給電能事業之台灣電力股份有限公司（下稱台電公司
    ）所架設之供電設備之PVC 地下電纜線綁住，另一頭繫於前
    揭自小貨車後方，然後駕駛前揭自小貨車拉出電纜線；己○○則以油壓剪剪下電纜線並加以綑綁置於自小貨車車斗；戊○○則在旁把風，三人共竊得電纜線98公尺，重63.5公斤。
    嗣於95年12月26日凌晨3 時10分許，因員警執行巡邏勤務行
    經該處發覺而逮捕戊○○並扣得上開自小貨車（已發還與被
    害人乙○○）、上開竊得之電纜線（已發還與台電公司員工
    丙○○）及上開工具等物。
四、案經屏東縣警察局恆春分局報告臺灣屏東地方法院檢察署檢
    察官偵查起訴。
    理  由
一、本案被告所犯為死刑、無刑徒刑或最輕本刑為3 年以上有期
    徒刑以外之罪，其於準備程序中就被訴事實為有罪之陳述，
    經法官告知簡式審判程序之旨，並聽取公訴人之意見後，依
    刑事訴訟法第273 條之1 第1 項規定，裁定由受命法官獨任
    進行簡式審判程序，合先敘明。
二、上揭事實業據被告甲○○、己○○於本院審理中均供認不諱
    ，與證人即同案被告己○○、甲○○及戊○○於偵訊時證述
    互核均相一致，並經證人即被害人乙○○、證人即台電公司
    員工丙○○、證人即屏東縣車城鄉鄉公所技工丁○○於警詢
    中證述詳實，並有油壓剪1 支、千斤頂2 支、鋼索3 條、梅
    花扳手2 支、T 字扳手1 支及手套1 雙扣案可證，此外，另
    有贓物認領保管單2 紙及照片23幀附卷可稽。是本件事證明
    確，被告甲○○、己○○2 人犯行堪以認定。
三、按刑法第321 條第1 項第3 款之攜帶兇器竊盜罪，係以行為
    人攜帶兇器竊盜為其加重條件，此所謂兇器，其種類並無限
    制，凡客觀上足對人之生命、身體、安全構成威脅，具有危
    險性之兇器均屬之，且祇須行竊時攜帶此種具有危險性之兇
    器為已足，並不以攜帶之初有行兇之意圖為必要，最高法院
    79年台上字第5253號著有判例可資參照。查油壓剪、鋼索、
    扳手均為具有相當鋒利程度或硬度之金屬器具，係足以殺傷
    人生命、身體之器械，顯為具有危險性之兇器，是被告戊○○與同案被告己○○、甲○○共同攜帶上開工具竊取電纜線
    ，雖僅係將之作為行竊之工具，自始並無用以行兇之意圖，
    仍應該當攜帶兇器竊盜罪。核被告甲○○所為，係犯刑法第
    320 條第1 項竊盜罪及第321 條第1 項第3 款、第4 款之結
    夥3 人以上攜帶兇器竊盜罪；核被告己○○所為，係犯刑法
    第321 條第1 項第3 款、第4 款之結夥3 人以上攜帶兇器竊
    盜罪。本件台電公司所架設地下電纜線，乃屬電業法所規定
    之供電設備，故被告甲○○及己○○竊取供電設備之行為，
    自應依電業法第105 條之規定，適用刑法第321 條第1 項第
    3 款、第4 款之結夥3 人以上攜帶兇器竊盜罪論處（檢察官
    漏引電業法第105 條規定，經本院當庭補充，並逕予適用之
    ）。被告甲○○、己○○與同案被告戊○○就上開加重竊盜
    犯行，均有犯意聯絡及行為分擔，應分別論以共同正犯。查
    被告甲○○、己○○前分別有如事實欄所示之科刑及執行情
    形，有臺灣高等法院被告前案紀錄表各1 份附卷足憑，渠等
    於刑之執行完畢後五年內，故意再犯本件有期徒刑以上之罪
    ，均為累犯，應依法加重其刑。被告甲○○就其所犯竊盜罪
    及加重竊盜罪間，犯意各別，行為互殊，應予分論併罰。爰
    審酌被告甲○○、己○○二人，素行非佳，甲○○有毒品、
    賭博、竊盜妨害自由等前科，己○○有竊盜、毒品、公共危
    險等前科（分別參卷附之台灣高等法院被告前案紀錄表），
    僅因同案被告戊○○南下探訪被告甲○○，遂突生貪念，先
    下手竊取小貨車作為工具，復邀同竊取電纜線，並造成該路
    段路燈無法照明之公共危害，惟犯後尚能坦承犯行，尚知悔
    悟等一切情狀，量處如主文所示之刑，並就被告甲○○部分
    定應執行刑。至檢察官雖就被告甲○○具體求刑1 年6 月；
    被告己○○具體求刑1 年4 月，惟審酌被告之犯行、在本案
    中參與犯罪之程度及犯後態度，本院認量處前開之刑，已足
    懲戒其犯行，求刑意旨，毋寧過重，附此敘明。被告3 人用
    以行竊之油壓剪1 支、千斤頂2 支、鋼索3 條、梅花扳手2
    支、T 字扳手1 支及手套1 雙等扣案物品，經被告己○○陳
    明向友人借得等語在卷，亦核與同案被告戊○○、甲○○供
    陳相符，則上開工具非為被告己○○、甲○○及共犯戊○○
    所有，亦非違禁物，爰不另為沒收之宣告。至被告甲○○用
    以竊取小貨車之鑰匙1 支，雖經被告甲○○供陳為其所有，
    惟因逃跑而丟棄上開鑰匙等語在卷（見本院卷第155 頁），
    因未扣案，復無證據證明現仍存在，爰不併予宣告沒收，附
    此敘明。
據上論斷，應依刑事訴訟法第273 條之1 第1 項、第299 條第1
項前段，電業法第105 條、刑法第28條、第320 條第1 項、第
321 條第1 項第3 款、第4 款、第47條第1 項、第51條第5 款，
判決如主文。
本案經檢察官鍾仁松到庭執行職務
中　　華　　民　　國　　96　　年　　6 　　月　　26　　日
                  刑事第二庭    法  官  陳海寧
以上正本證明與原本無異。
如不服本判決應於收受本判決送達後10日內向本院提出上訴書狀
，其未敘述上訴理由者，並得於提起上訴後10日內向本院補提理
由書狀（均須按他造當事人之人數附繕本）「切勿逕送上級法院
」
中　　華　　民　　國　　96　　年　　6 　　月　　27　　日
                                書記官  馮得弟
附錄本案論罪科刑法條全文
刑法第320條第1項
意圖為自己或第三人不法之所有，而竊取他人之動產者，為竊盜
罪，處 5 年以下有期徒刑、拘役或 5 百元以下罰金。
刑法第321條第1項
犯竊盜罪而有左列情形之一者，處 6 月以上、 5 年以下有期徒
刑：
一  於夜間侵入住宅或有人居住之建築物、船艦或隱匿其內而犯
    之者。
二  毀越門扇、牆垣或其他安全設備而犯之者。
三  攜帶兇器而犯之者。
四  結夥三人以上而犯之者。
五  乘火災、水災或其他災害之際而犯之者。
六  在車站或埠頭而犯之者。
